臺灣板橋地方法院刑事判決　　　　　　　　　　　　　九十三年度易字第三三六號
　　公　訴　人　臺灣板橋地方法院檢察署檢察官
　　被　　　告　甲○○
右列被告因違反毒品危害防制條例案件，經檢察官提起公訴（九十三年度核退毒偵字
第一四號）及移送併辦（九十三年度毒偵字第二二七號、第二四八號、九十三
年度核退毒偵字第六七四號），本院於準備程序進行中，被告就被訴事實為有罪之陳
述，經告知被告簡式審判程序之旨，並聽取當事人之意見後，裁定進行簡式審判程序
，判決如左：
    主  文
甲○○連續施用第二級毒品，累犯，處有期徒刑捌月。扣案之安非他命拾壹包（合計
淨重肆點伍公克）沒收銷燬之；分裝袋貳個沒收。
    事  實
一、甲○○前因施用毒品案件，經本院先後二次裁定令入勒戒處所施以觀察、勒戒後
    ，均認無繼續施用毒品之傾向，分別由臺灣板橋地方法院檢察署檢察官於民國八
    十七年七月二十三日以八十七年度偵字第一三九號及於八十九年四月二十九
    日以八十九年度毒偵字第一二八號為不起訴處分確定。復因施用第二級毒品案件
    ，經該署檢察官以九十一年度毒偵字第七九一號提起公訴，由本院於九十一年五
    月三十一日以九十一年度易字第一三三四號判決處有期徒刑五月確定；又其另因
    妨害自由案件，經本院於九十一年九月六日以九十一年度易字第一八九四號判決
    處有期徒刑三月確定，嗣二罪定應執行有期徒刑七月，而於九十二年六月二十八
    日執行完畢出監。上開施用第二級毒品案件經本院以九十一年度毒聲字第五五四
    號裁定令其入戒治處所施以強制戒治，並於九十一年十月十五日停止強制戒治出
    監。詎甲○○仍未戒除毒癮，基於施用第二級毒品安非他命之概括犯意，自九十
    三年二月六日某時起，至九十三年九月十六日十七時前某時止，在臺北縣三重市
    信義公園廁所內及其他不詳處所，以將毒品安非他命置於玻璃球吸食器內點火燒
    烤後，再吸用所冒出之霧化氣體之方式，連續施用安非他命多次。嗣先於九十三
    年二月六日二十三時許，在臺北縣三重市○路○街與大勇街口為警查獲，並扣得
    安非他命八小包（合計淨重一‧六公克）、分裝袋二個；又於同年四月二十二日
    十七時三十分許，在臺北縣三重市○○街一號前為警查獲，扣得安非他命一包（
    淨重○‧七公克，檢察官移送併辦意旨書誤載為○．一公克）；復於同年五月六
    日二十二時許，在臺北縣三重市○○街一一五號前，經警搜索查獲，並扣得安非
    他命二包（合計淨重二‧二公克）；再於同年九月十六日十七時許在臺北縣三重
    市○○路○段二四四巷三五弄一一號五樓五○五室為警緝獲。甲○○上揭經警查
    獲及緝獲後所採集之尿液檢體，經送臺灣檢驗科技股份有限公司檢驗結果，均呈
    安非他命類陽性反應。
二、案經臺北縣政府警察局土城分局報請臺灣板橋地方法院檢察署檢察官偵查起訴及
    移送本院併案審理。
    理  由
一、訊據被告甲○○對於右揭事實坦承不諱，其於警局所採集之尿液經送驗結果，確
    呈安非他命類陽性反應，有臺灣檢驗科技股份有限公司九十三年二月二十日、九
    十三年五月五日、九十三年五月二十一日及九十三年十月十九日濫用藥物尿液檢
    驗報告書四紙附卷可稽，並有安非他命十一包（合計淨重四‧五公克）及分裝袋
    二個扣案可資佐證，而扣案之毒品含有第二級毒品安非他命成分，此有臺北縣政
    府警察局三重分局查獲涉嫌毒品危害防制條例毒品初步鑑驗報告單二紙在卷可參
    ，堪認被告之自白與事實相符。又被告前因施用毒品案件，經本院先後二次裁定
    令入勒戒處所施以觀察、勒戒後，均認無繼續施用毒品之傾向，分別由臺灣板橋
    地方法院檢察署檢察官於八十七年七月二十三日以八十七年度偵字第一三九
    號及於八十九年四月二十九日以八十九年度毒偵字第一二八號為不起訴處分確定
    ，嗣於九十一年再犯施用第二級毒品案件，經本院以九十一年度毒聲字第五五四
    號裁定令其入戒治處所施以強制戒治，並於九十一年十月十五日停止強制戒治出
    監之情，有臺灣高等法院被告全國前案紀錄表、上開不起訴處分書在卷可查，其
    於強制戒治處分執行完畢釋放後，五年內再犯施用毒品犯行，事證明確，應依法
    予以論罪科刑。
二、核被告所為，係犯毒品危害防制條例第十條第二項之施用第二級毒品罪。其施用
    前後持有第二級毒品安非他命之低度行為，應為施用毒品之高度行為所吸收，不
    另論罪。其先後多次施用第二級毒品犯行，均時間緊接，所犯係構成要件相同之
    罪名，顯係基於概括犯意反覆為之，為連續犯，應依刑法第五十六條之規定論以
    一罪，並加重其刑。又被告有如事實欄所載前科犯行，有臺灣高等法院被告全國
    前案紀錄表一份附卷可稽，其於受有期徒刑執行完畢後，五年內再犯有期徒刑以
    上之本罪，為累犯，應依法遞加重其刑。爰審酌被告素行不佳，且前已因觀察勒
    戒結果認無繼續施用毒品傾向而經不起訴處分，已受毒品危害防制條例對施用毒
    品人之寬典，竟仍一再施用毒品，然被告施用毒品實為戕害自身健康之犯罪，於
    他人尚無明顯重大危害，並斟酌其施用之期間與次數，及其於審理中能坦認犯行
    ，態度尚稱良好等一切情狀，量處如主文所示之刑。至扣案之安非他命十一包（
    合計淨重四‧五公克），依毒品危害防制條例第十八條第一項前段之規定沒收銷
    燬；另分裝袋二個，為被告所有供施用安非他命所用之物，業據被告供明在卷，
    應依刑法第三十八條第一項第二款宣告沒收；至施用安非他命之玻璃球，被告陳
    明業已丟棄，且未扣案，爰不予宣告沒收。
三、公訴人雖僅起訴被告於九十三年二月六日某時許，施用第二級毒品安非他命之犯
    行，然其餘事實因與起訴論罪之事實具有連續犯之裁判上一罪關係，為起訴效力
    所及，本院自得併予審理，附此敘明。
據上論結，應依刑事訴訟法第二百九十九條第一項前段、第二百七十三條之一第一項
，毒品危害防制條例第十條第二項、第十八條第一項前段，刑法第十一條前段、第五
十六條、第四十七條、第三十八條第一項第二款，判決如主文。
本案經檢察官陳鴻濤到庭執行職務。
中　　　華　　　民　　　國　　九十三　　年　　　十一　　　月　　 十 　　日
                          　　　　　　　臺灣板橋地方法院刑事第九庭
                              　　　　　　　法　官  李  君  豪
右正本證明與原本無異。
如不服本判決，應於判決送達後十日內向本院提出上訴狀，上訴於臺灣高等法院（須
附繕本）。
                                            書記官  蕭  汝  芳
中　　　華　　　民　　　國　　九十三　　年　　　十一　　　月　　 十 　　日
附錄本案論罪科刑法條
毒品危害防制條例第十條
施用第一級毒品者，處六月以上五年以下有期徒刑。
施用第二級毒品者，處三年以下有期徒刑。
